---
title: "lazy-EDA"
author: "Ana Diedrichs"
date: "7/4/2020"
output: html_document
---

```{r setup, include=FALSE}
knitr::opts_chunk$set(echo = TRUE)
library(here)
library(tidyverse)
library(DataExplorer)
library(janitor)
```

# Initial dataset exploration

## Carga dataset de entrenamiento

```{r}
dataset <- read_csv("data/Entrenamieto_ECI_2020.csv", 
     col_types = cols(Account_Created_Date = col_date(format = "%m/%d/%Y"), 
         Last_Modified_Date = col_date(format = "%m/%d/%Y"), 
         Opportunity_Created_Date = col_date(format = "%m/%d/%Y"), 
         Planned_Delivery_End_Date = col_date(format = "%m/%d/%Y"), 
         Planned_Delivery_Start_Date = col_date(format = "%m/%d/%Y"), 
         Quote_Expiry_Date = col_date(format = "%m/%d/%Y")))
```

## Propiedades dataset 

```{r}
glimpse(dataset)
```


```{r}
DataExplorer::introduce(dataset) %>% t()
```

## Variable objetivo o variable de clase. 

Les interesa ""clasificar"" entre Closed_Lost y Closed Won. Es decir, conocer cuan probable
es que una propuesta sea Closed Won. Para ello necesitaremos
informaci[o]n de propuestas etiquetadas realmente como lost y won.
Por ello descarto los datos en etapas (Stage) de Negotiation, Proposal, Qualification.

Podríamos eliminar las otras filas

```{r}
table(dataset$Stage)
```

## Valores perdidos por variable

Verifico cuáles son las variables que tienen datos perdidos.

```{r}
DataExplorer::profile_missing(dataset) %>%
  filter(pct_missing > 0)
```

## Variables 
### Decisi[on] sobre las variables: mantener o eliminar del dataset

* ID: id único del registro (Entero). Eliminar estar variable
* Región: región de la oportunidad (Categórica).
* Territory: territorio comercial de la oportunidad (Categórica).
* Pricing, Delivery_Terms_Quote_Approval: variable que denomina si la oportunidad necesita aprobación especial de su precio total y los términos de la entrega (Binaria).
```{r}
table(dataset$`Pricing, Delivery_Terms_Quote_Appr`)
```

* Pricing, Delivery_Terms_Approved: variable que denomina si la oportunidad obtuvo aprobación especial de su precio total y los términos de la entrega (Binaria).
```{r}
table(dataset$`Pricing, Delivery_Terms_Approved`)
```

* Bureaucratic_Code_0_Approval: variable que denomina si la oportunidad necesita el código burocrático 0 (Binaria).
```{r}
table(dataset$Bureaucratic_Code_0_Approval)
```

* Bureaucratic_Code_0_Approved: variable que denomina si la oportunidad obtuvo el código burocrático 0 (Binaria).

```{r}
table(dataset$Bureaucratic_Code_0_Approved)
```

* Submitted_for_Approval: variable que denomina si fue entregada la oportunidad para la aprobación (Binaria).

```{r}
table(dataset$Submitted_for_Approval)
```
Como observamos esta variable tiene el mismo valor para todos los ejemplos, por esto sera eliminada.

* Bureaucratic_Code: códigos burocráticos que obtuvo la oportunidad (Categórica).
```{r}
table(dataset$Bureaucratic_Code)
```

* Account_Created_Date: fecha de creación de la cuenta del cliente (Datetime).
* Source: fuente de creación de la oportunidad (Categórica).
* Billing_Country: país donde se emite la factura (Categórica).
```{r}
table(dataset$Billing_Country)
```

Es el mismo pais que Territory ???

```{r}
dataset %>% 
  select(Region, Territory, Billing_Country,Stage) %>% 
  filter (Region!="Japan" ) %>%
  filter((Billing_Country != Territory))
```

VARIABLES A ELIMINAR 

* Account_Name: nombre de la cuenta del cliente (Categórica).
* Opportunity_Name: nombre de la oportunidad (Categórica).
* Opportunity_ID: id de la oportunidad (Entero).
* Sales_Contract_No: número de contrato (Entero).

hasta aqui eliminar

* Account_Owner: vendedor del equipo comercial responsable de la cuenta cliente (Categórica).

```{r}
table(dataset$Account_Owner)
```

* Opportunity_Owner: vendedor del equipo comercial responsable de la oportunidad comercial (Categórica).
```{r}
table(dataset$Opportunity_Owner)
```

* Account_Type: tipo de cuenta cliente (Categórica).
```{r}
table(dataset$Account_Type)
```

* Opportunity_Type: tipo de oportunidad (Categórica).
```{r}
table(dataset$Opportunity_Type)
```

* Quote_Type: tipo de presupuesto (Categórica).

```{r}
table(dataset$Quote_Type)
```

* Delivery_Terms: términos de entrega (Categórica).

```{r}
table(dataset$Delivery_Terms)
```
* ASP_Currency: moneda del precio promedio (Categórica).


```{r}
table(dataset$ASP_Currency)
```

* ASP: (Average Selling Price) precio promedio a la venta (Decimal).
* ASP_(converted)_Currency: moneda del precio promedio convertido en la variable (Categórica)
* ASP_(converted): precio promedio a la venta convertido a otra moneda (Decimal).
* Total_Power: potencia del producto (Entero).
* Total_Amount_Currency: moneda del monto total (Decimal).
* Total_Amount: monto total (Decimal).
* Total_Taxable_Amount_Currency: moneda del monto gravado total (Categórica).
* Total_Taxable_Amount: monto gravado total (Categórica).
* Stage: variable target. Estado de la oportunidad (Categórica).
* Total_Power_Discreet: categorización de la variable Total Power en bins (Categórica).

```{r}
drop <- c("ID", "Account_Name", "Opportunity_Name", "Opportunity_ID","Sales_Contract_No","Submitted_for_Approval")

# Actual_Delivery_Date: fecha real de la entrega (Datetime).

drop <- c(drop,"Actual_Delivery_Date","Prod_Category_A")


```

### Variables relacionadas con los productos


* Brand: marca del producto (Categórica).

```{r}
table(dataset$Brand)
```

* Product_Type: tipo de producto (Categórica).


```{r}
table(dataset$Product_Type)
```

* Size: tamaño del producto (Categórica).


```{r}
table(dataset$Size)
```

* Prod_Category_A: categoría 'A' del producto (Categórica).

```{r}
table(dataset$Prod_Category_A)
```


* Product_Category_B: categoría 'B' del producto (Categórica).


```{r}
table(dataset$Product_Category_B)
```

* Price: precio (Decimal).


```{r}
head(dataset$Price)
```

* Currency: moneda (Categórica).


```{r}
table(dataset$Currency)
```

* Product_Family: familia de producto (Categórica).


```{r}
table(dataset$Product_Family)
```

* Product_Name: nombre del producto (Categórica).


```{r}
table(dataset$Product_Name)
```


### Variables relacionadas con fechas

```{r}
var_fechas <- c("Opportunity_Created_Date","Last_Activity","Quote_Expiry_Date","Last_Modified_Date","Last_Modified_By","Actual_Delivery_Date","Planned_Delivery_Start_Date","Planned_Delivery_End_Date",
"Month","Delivery_Quarter","Delivery_Year","Actual_Delivery_Date")
```

* Opportunity_Created_Date: fecha de creación de la oportunidad comercial (Datetime).
* Last_Activity: fecha de la última actividad (Datetime).
* Quote_Expiry_Date: fecha de vencimiento del presupuesto (Datetime).
* Last_Modified_Date: fecha de ultima modificación en la oportunidad (Datetime).
* Last_Modified_By: usuario responsable de la última modificación en la oportunidad (Categórica).

Estamos hablando de oportunidades de venta, por lo que estimo que el producto aun no ha sido
entregado. Lo podemos
notar al ver que el valor del campo no esta cargado:

```{r}
dataset %>% select(Actual_Delivery_Date) %>% table() 

```

Pero podriamos agregar una variable relacionada como "Tiempo estimado hasta la entrega"

TODO

* Planned_Delivery_Start_Date: límite inferior del rango previsto para la fecha de entrega (Datetime).
```{r}
dataset %>% 
  select(Planned_Delivery_Start_Date) %>% 
  plot() 

```

* Planned_Delivery_End_Date: límite superior del rango previsto para la fecha de entrega (Datetime).



* Month: mes-año de Planned_Delivery_Start_Date (Fecha).
* Delivery_Quarter: trimestre de Planned_Delivery_Start_Date (Categorica).
* Delivery_Year: año de Planned_Delivery_Start_Date (Fecha).
* Actual_Delivery_Date: fecha real de la entrega (Datetime).


# Limpieza o selección de variables


Hay variables que no son necesarias para el problema. Ej, id de la venta

Hay variables que est[an] relacionadas como Region y Territory, la segunda es un subnivel de la primera o da m[as] detalle. 

Hay valores tipo None en 


Otras variables son "repetitivas" o mas bien pueden ser generadas a partir de otras. Por lo tanto hay mucha correlacion entre ellas. Price, total , etc

O una misma variable en distintas unidades, por ejemplo, Total_Power y Total_Power_Discreet.

Esas variables hay que eliminarlas


Dado el analisis anterior de las variables, queda el siguiente script como limpieza


```{r}
# Limpiamos los valores distintos de Closed Win y Closed Lost

dataset <- dataset %>% filter(!(Stage %in% c("Negotiation","Proposal","Qualification")))

drop <- c("ID", "Account_Name", "Opportunity_Name", "Opportunity_ID","Sales_Contract_No","Submitted_for_Approval")

# Actual_Delivery_Date: fecha real de la entrega (Datetime).

drop <- c(drop,"Actual_Delivery_Date","Prod_Category_A")

var_fechas <- c("Opportunity_Created_Date","Last_Activity","Quote_Expiry_Date","Last_Modified_Date","Last_Modified_By","Actual_Delivery_Date","Planned_Delivery_Start_Date","Planned_Delivery_End_Date",
"Month","Delivery_Quarter","Delivery_Year","Actual_Delivery_Date")

precios <- c("ASP_Currency","ASP_(converted)","ASP_(converted)_Currency",
             "Total_Amount_Currency","Total_Taxable_Amount_Currency","Total_Taxable_Amount")
# sacar los precios 
dataset <- select(dataset, -one_of(drop,var_fechas,precios))

#dataset <- dataset %>% select(dataset, -one_of(drop,var_fechas,precios)) 
```

```{r}
colnames(dataset)
```

Aquellas que son categóricas hay que convertirlas a factor, just in case...

```{r}
glimpse(dataset)
```


```{r}
dataset[dataset$Price == "None","Price"] <- NA
```

```{r}
glimpse(dataset)
```

```{r}
dataset$Price <- as.double(dataset$Price)
```

```{r}
glimpse(dataset)
```

```{r}
dataset$Stage <- as.factor(dataset$Stage)
```

```{r}
glimpse(dataset)
```

Guardo este dataset!!!

```{r}
write_csv(dataset,here("data","dataset-limpio-1.csv"))
```

## Lazy EDA

Comment para mi: 
Se puede generar un reporte usando DataExplorer::create_report(dataset)

## Primer prueba modelos


### GLM con H20

